【裁判字號】    97,抗,366
【裁判日期】    970417
【裁判案由】    聲請撤銷緩刑
【裁判全文】
台灣高等法院刑事裁定                   97年度抗字第366號
抗  告  人
即  受刑人  甲○○
上列抗告人因聲請撤銷緩刑案件，不服台灣士林地方法院中華民
國97年2月22日裁定（97年度撤緩字第21號，聲請案號：台灣士
林地方法院檢察署97年度執聲字第76號），提起抗告，本院裁定
如下：
    主  文
抗告駁回。
    理  由
一、原裁定意旨略以：聲請意旨謂抗告人即受刑人甲○○前因妨
    害兵役案件，經原審法院於民國96年1月18日以95年度簡上
    字第177號判決判處有期徒刑4月，緩刑2年確定在案。惟抗
    告人於緩刑前，即89年7月20日至同年8月4日故意犯偽造文
    書等罪，經台灣板橋地方法院以92年度訴字第1610號判決判
    處有期徒刑2年，嗣經最高法院於96年11月15日以96年度台
    上字第6148號判決駁回上訴確定等情，有各該判決書及本院
    被告前案紀錄表在卷可稽。聲請人以抗告人所為已合於刑法
    第75條第1項第2款規定，而依刑事訴訟法第476條聲請將上
    述緩刑之宣告予以撤銷，於法並無不合，爰准聲請人之聲請
    ，將抗告人之緩刑宣告撤銷等語。
二、抗告意旨則略以：抗告人所犯妨害兵役案件，於96年1月18
    日已確定在案，檢察官遲至97年間始聲請撤銷緩刑之宣告，
    顯逾刑法第75條第2項所定6個月之法定期間；乃原審不察，
    竟為撤銷緩刑宣告之裁定，顯有違誤。又抗告人前經原審法
    院以妨害兵役罪所判處之有期徒刑4月，合於中華民國九十
    六年罪犯減刑條例（下稱減刑條例）之規定，亦應予減刑云
    云。
三、經查：
  (一)按受緩刑之宣告，惟於緩刑前因故意犯他罪，而在緩刑期內
    受不得易科罰金之有期徒刑以上刑之宣告確定者，撤銷其緩
    刑之宣告；前項撤銷之聲請，於判決確定後6月以內為之，
    為刑法第75條第1項第2款、第2項所明定。揆其立法意旨，
    無非以緩刑制度係為促使惡性輕微之被告或偶發犯、初犯改
    過自新而設，如於緩刑前故意犯罪，且受不得易科罰金之有
    期徒刑以上刑之宣告確定者（意即應入監服刑），足見行為
    人並未因此而有改過遷善之意，自不宜給予緩刑之寬典，而
    有應撤銷緩刑宣告之必要。又為督促主管機關注意即時行使
    撤銷緩刑之責，故明定應於該後案之判決確定後6個月內為
    之，俾使撤銷緩刑之法律關係早日確定。
  (二)抗告人前因妨害兵役案件，經原審法院於96年1月18日以95
    年度簡上字第177號判決判處有期徒刑4月，緩刑2年確定；
    而抗告人於該緩刑前之89年7月20日至同年8月4日故意犯偽
    造文書等罪，經台灣板橋地方法院以92年度訴字第1610號判
    決判處有期徒刑2年，嗣經最高法院於96年11月15日以96年
    度台上字第6148號判決駁回上訴確定等情，有各該判決書及
    本院被告前案紀錄表在卷可稽。是抗告人前因妨害兵役案件
    所受緩刑2年之宣告，已有刑法第75條第1項第2款撤銷之原
    因，檢察官於後案所犯偽造文書等罪判決確定後6個月內之
    97年2月14日即向原審法院提出撤銷緩刑之聲請，有原審卷
    附台灣士林地方法院檢察署97年2月14日士檢清執辛97執聲
    76字第01535號函上原審法院蓋具之收文戳可憑（見原審卷
    第1頁），核並未逾刑法第75條第2項所定6月之法定期間。
    抗告意旨指檢察官之聲請已逾法定期間云云，容對法律有所
    誤解，尚非可採。
  (三)另緩刑中之人犯，於減刑條例施行之日起，視為已依減刑條
    例第2條第1項減其宣告刑，毋庸聲請裁定減刑；但經撤銷緩
    刑之宣告者，仍應依減刑條例規定聲請裁定減刑，固為減刑
    條例第2條第2項所明定。然查，此係另案聲請之問題，要與
    本件緩刑宣告之撤銷無涉（即應俟本件撤銷緩刑宣告之裁定
    確定後，由檢察官或應減刑之人犯依減刑條例另行聲請最後
    審理事實之法院裁定之）。
四、綜上，抗告人執抗告意旨所陳各節，指摘原裁定不當，為無
    理由，其抗告應予駁回。
據上論斷，應依刑事訴訟法第412條，裁定如主文。
中    華    民    國    97    年    4     月    17    日
                  刑事第二十庭  審判長法  官  楊貴雄
                                      法  官  鄧振球
                                      法  官  林立華
以上正本證明與原本無異。
不得再抗告。
                                      書記官  廖月女
中    華    民    國    97    年    4     月    21    日


司法院資訊處製作；財團法人民間司法改革基金會備份。
